【裁判字號】    92,交聲,164
【裁判日期】    920225
【裁判案由】    違反道路交通管理處罰條例聲明異議
【裁判全文】
臺灣臺北地方法院交通事件裁定                    九十二年度交聲字第一六四號
    受處分人  甲○○
    即異議人
右列受處分人因違反道路交通管理處罰條例案件，對於交通部公路總局台北區監理所
中華民國九十一年十二月十五日所為之處分（原處分案號：北監五字第裁四０─ＡＢ
Ｘ四三四七一一號），聲明異議，本院裁定如左：
    主      文
異議駁回。
    理      由
一、按汽車駕駛人於行駛道路時，使用手持式行動電話進行撥接或通話者，處新台幣
    （下同）三千元罰鍰，道路交通管理處罰條例第三十一條之一第一項定有明文。
    再汽車駕駛人如於行駛道路時有前開違規情形為警舉發，而在舉發通知單上所載
    之應到案日期前聽候裁決，經主管機關調查後仍認定其有上開違規行為者，依違
    反道路交通管理事件統一裁罰基準及處理細則及違反道路交通管理事件統一裁罰
    基準表（以下稱基準表）之規定，需對該行為人處以三千元之罰鍰。
二、本件受處分人即異議人甲○○駕駛車牌號碼ＨＮ－六三三一號自用小客車，於民
    國九十一年十月二十九日下午六時三十五分許，沿台北市○○路由北往南方向行
    經與成都路交叉口時，於行駛中使用手持式行動電話進行通話，適為在該路口執
    勤之台北市政府警察局萬華分局（以下稱萬華分局）員警陳佳燦發現，經員警指
    揮其於路邊停車接受檢查，而以受處分人有違反前揭道路交通管理處罰條例第三
    十一條之一第一項規定之行為當場掣單舉發，將舉發單送達受處分人後，受處分
    人於應到案日期前向原處分機關提出申訴，經原處分機關請舉發單位萬華分局調
    查結果，仍認受處分人駕駛汽車確有前述違規行為，原處分機關乃依道路交通管
    理處罰條例第三十一條之一第一項暨基準表之規定，就受處分人前開行為裁處罰
    鍰三千元。
三、訊據受處分人固坦承有於前開時地駕駛該部車輛為警告發之事實，惟矢口否認有
    何違反道路交通管理處罰條例之行為，辯稱：其當時行經該路口係停等紅燈，因
    有要事遂撥打手持式行動電話，車輛係停止狀態並未行進云云，惟查：受處分人
    於前述時地在行駛中使用手持式行動電話進行通話或撥接之違規事實，業據證人
    即開單告發受處分人之員警陳佳燦於本院調查時，以具結擔保其供述之真實性並
    在負擔偽證罪之心理處罰狀態下供稱：「我在舉發單上違規事實欄裡載明駕駛人
    用手持電話通話中，意指該名駕駛人當時係於行進中，用手持行動電話通話，沒
    有特別註明是駕駛人停紅燈時打電話，所以受處分人確實是在行進中有用手持電
    話使用被我舉發的。」、「我經常在中華路執勤，中華路由北往南變紅燈後，我
    才能走到內車道告發駕駛人，但是在該號誌變黃燈時有些車輛已經減速，我開始
    注意是否有駕駛人未繫安全帶或行進中使用行動電話，駕駛人行進間如有使用行
    動電話，我一定要等駕駛人到紅燈前停下，才能上前執行告發，本件就是受處分
    人在變紅燈前已在使用手持行動電話，我在他紅燈停止後，上前告發他，且受處
    分人當時有在舉發單上簽名並未提出異議，倘有他所說的情形應該會要求我在舉
    發單上註明，但是他並沒有這樣要求。」等語（見本院九十二年二月二十四日訊
    問筆錄），按證人陳佳燦乃為原處分機關所認定受處分人有前開違規行為之原證
    人，其並到庭在本院法官面前以言詞供述本件訴訟上之待證事實－即受處分人當
    日確有前開違規事實，本院綜合證人上開供述，已得有受處分人於當日確有上開
    違規行為之心證，且於本件卷存證據資料內並無任何積極證據足以證明證人上開
    供述係屬虛偽，亦無有足以令人顯信其供述為不可採之品性證據或前科證據存在
    ，本院自不得僅以該證人為本件開單告發受處分人之員警而全盤抹煞其在訴訟上
    所具有之原證人資格。此外受處分人對證人之供述並無法舉出或請本院調查任何
    對其有利之證據資料，以使本院對證人所供述受處分人違規之事實產生任何合理
    之懷疑，並陳稱當時處理經過情形只有其與證人在場參與；而交通警察掣單舉發
    違反道路交通管理處罰條例所列之違規事實，本質上為行政處分，係公務員基於
    職務上之權力，依法就特定之具體事件所為之具公法上效果之單方面行政行為，
    基於公務員為公法上行為具有公信力之原則，該行政行為當可被推定為真正，其
    據以依法處分之事實認定亦為正確無誤，從而本件受處分人既未能提出反面證據
    以資推翻證人之證詞並證明其確無前開違規行為，尚難認其辯解為可採，本件事
    證明確，受處分人之違規行為堪以認定。
四、綜上所述，受處分人確有在前揭時地駕車使用手持式行動電話進行撥接或通話之
    違規行為，從而原處分機關依前揭道路交通管理處罰條例第三十一條之一第一項
    暨基準表之規定，就受處分人前開行為裁處罰鍰三千元，核無違誤，本件受處分
    人之異議為無理由，自應將其異議駁回。
據上論斷，應依道路交通案件處理辦法第十九條，裁定如主文。
中      華      民      國    九十二    年      二      月    二十五    日
                                      臺灣臺北地方法院交通法庭
                                          法  官  邱光吾
右正本證明與原本無異。
如不服本裁定，應於裁定送達後五日內向本院提出抗告狀。
                                          書記官  劉英芬
中      華      民      國    九十二    年      三      月      三      日


司法院資訊處製作；財團法人民間司法改革基金會備份。
